【裁判字號】    94,易,281
【裁判日期】    950103
【裁判案由】    違反毒品危害防制條例
【裁判全文】
臺灣屏東地方法院刑事判決               94年度易字第281號
公  訴  人  臺灣屏東地方法院檢察署檢察官
被      告  甲○○
                    現在臺灣屏東看守所羈押中
上列被告因違反毒品危害防制條例案件，經檢察官提起公訴（94
年度毒偵字第363 號），及移送併辦（94年度毒偵字第1155號、
94年度毒偵字第1553號、94年度毒偵字第1745號、94年度毒偵字
第2053號），被告就被訴事實為有罪之陳述，本院裁定行簡式審
判程序，判決如下：
    主  文
甲○○連續施用第二級毒品，累犯，處有期徒刑壹年。扣案之第
二級毒品甲基安非他命拾伍包（驗後合計毛重伍點貳伍公克）、
第二級毒品甲基安非他命壹包（驗後毛重壹點貳公克）均沒收銷
燬，扣案之吸食器貳組、玻璃球貳只均沒收。
    事  實
一、甲○○前於民國84年間因殺人未遂案件，經本院以85年度訴
    字第72號判決判處有期徒刑3 年確定；復於85年間因違反槍
    砲彈藥刀械管制條例案件，經本院以85年度易字第1722號判
    決判處應執行有期徒刑1 年6 月確定，上開2 罪經本院以86
    年度聲字第467 號裁定應執行有期徒刑4 年6 月；再於86年
    間因竊盜案件，經本院以86年度易字第483 號判決判處有期
    徒刑5 月確定；又於同年間因違反麻醉藥品管理條例案件，
    經本院以86年度易字第810 號判決判處有期徒刑4 月確定，
    上開各徒刑經併執行，自85年12月3 日起入監服刑，迄87年
    11月10日因縮短刑期假釋出監，嗣於89年間另因竊盜案件，
    經本院以89年度易字第415 號判決判處有期徒刑6 月確定，
    上開假釋因而遭撤銷，並與上開竊盜案件併執行，再於89年
    8 月29日入監服刑，迄93年9 月3 日因縮短刑期假釋出監，
    而於93年11月22日縮刑期滿未經撤銷假釋以視為執行完畢論
    。另其於88年間因施用毒品案件，經本院以88年度毒聲字第
    2404號裁定送觀察、勒戒後，認有繼續施用毒品之傾向，再
    經本院以89年度毒聲字第644 號裁定入戒治處所施以強制戒
    治，後經本院以89年度毒聲字第1803號裁定停止戒治，所餘
    戒治期間付保護管束，而於89年8 月29日出戒治所，迨於89
    年12月2 日保護管束期滿，由臺灣屏東地方法院檢察署檢察
    官於89年12月31日，以89年度戒毒偵字第483 號不起訴處分
    確定。詎其猶不知悛悔，竟基於施用第二級毒品甲基安非他
    命之概括犯意，自94年1 月中旬某日起至同年月27日凌晨3
    時許止，在屏東縣內埔鄉崇文國中、屏東市運動公園、屏東
    縣內埔鄉○○村○○路480 號等處，以將第二級毒品甲基安
    非他命置於玻璃球內加熱燒烤再吸食所產生煙霧之方式，約
    2 、3 天施用第二級毒品甲基安非他命1 次之頻率，連續施
    用第二級毒品甲基安非他命多次，於94年（起訴書誤載為93
    年）1 月27日10時53分許，為警持搜索票在屏東縣內埔鄉○
    ○村○○路480 號查獲，並扣得其所有供施用第二級毒品甲
    基安非他命用之吸食器2 組；其經警採尿由臺灣屏東地方法
    院檢察署檢察官於同日飭回後，至94年3 月25日12時、13時
    許止，復承前揭施用第二級毒品甲基安非他命之概括犯意，
    在上開地點，以上開方式、頻率，連續施用第二級毒品甲基
    安非他命多次，於94年3 月26日凌晨1 時許，因形跡可疑為
    警在屏東縣內埔鄉○○村○○路攔檢而查獲；其經警採尿於
    同日飭回後，至94年5 月1 日凌晨1 時許止，復承前揭施用
    第二級毒品甲基安非他命之概括犯意，在上開地點，以上開
    方式、頻率，連續施用第二級毒品甲基安非他命多次，於94
    年5 月4 日10時許，為警持搜索票在屏東縣內埔鄉○○村○
    ○路480 號查獲，並扣得其所有供施用第二級毒品甲基安非
    他命用之玻璃球1 只；其經警採尿由臺灣屏東地方法院檢察
    署檢察官於同日飭回後，至94年7 月1 日9 時許止，復承前
    揭施用第二級毒品甲基安非他命之概括犯意，在上開地點，
    以上開方式、頻率，連續施用第二級毒品甲基安非他命多次
    ，於94年7 月2 日10時10分許，為警持搜索票在屏東縣內埔
    鄉○○村○○路480 號查獲，並扣得第二級毒品甲基安非他
    命15包（驗後合計毛重5.25公克）及其所有供施用第二級毒
    品甲基安非他命用之玻璃球1 只；其經警採尿由臺灣屏東地
    方法院檢察署檢察官於同日飭回後，至94年7 月29日10時許
    止，復承前揭施用第二級毒品甲基安非他命之概括犯意，在
    上開地點，以上開方式、頻率，連續施用第二級毒品甲基安
    非他命多次，嗣於94年7 月30日16時50分許，因形跡可疑為
    警在屏東縣內埔鄉○○村○○路275 號前攔檢而查獲，並扣
    得第二級毒品甲基安非他命1 包（驗後毛重1.2 公克）。
二、案經屏東縣警察局、屏東縣警察局內埔分局、潮州分局分別
    報請臺灣屏東地方法院檢察署檢察官偵查起訴及移送併辦。
    甲○○於審理時逃匿，經本院發布通緝後，始於94年11月15
    日為警逮捕歸案。。
    理  由
一、本件被告甲○○所犯係死刑、無期徒刑、最輕本刑為3 年以
    上有期徒刑以外之罪，其於準備程序中就被訴事實為有罪之
    陳述，經法官告知簡式審判程序之旨，並聽取檢察官、被告
    之意見後，本院認為適宜由受命法官獨任進行簡式審判程序
    ，合先敘明。
二、上揭事實，業據被告甲○○於警詢時、偵查中及本院審理時
    均坦承不諱，並有第二級毒品甲基安非他命15包（驗後合計
    毛重5.25公克）、第二級毒品甲基安非他命1 包（驗後毛重
    1.2 公克）、吸食器2 組、玻璃球2 只扣案可稽，又扣案之
    第二級毒品甲基安非他命15包（驗後合計毛重5.25公克），
    經屏東縣警察局潮州分局以臺灣尖端先進生技醫藥公司製造
    之毒品簡易快速篩檢試劑初步檢驗，結果呈第二級毒品甲基
    安非他命反應，有該分局毒品類初步檢驗結果報告表1 紙（
    見94年度毒偵字第1745號警卷第14頁）附卷可稽；扣案之第
    二級毒品甲基安非他命1 包（驗後毛重1.2 公克），經屏東
    縣警察局內埔分局以臺灣尖端先進生技醫藥公司之檢驗快速
    篩檢試劑檢驗，結果呈第二級毒品甲基安非他命反應（該檢
    驗報告單誤載為安非他命，如下述），有該分局查獲涉嫌毒
    品危害防制條例案毒品初步檢驗報告單1 紙（見94年度毒偵
    字第2053號警卷第13頁）附卷可稽，且被告分別於94年1 月
    27日12時10分、同年3 月26日17時、同年5 月4 日12時10分
    、同年7 月2 日11時50分、同年7 月30日18時為警所採集之
    尿液檢體，經送請臺灣檢驗科技股份有限公司以酵素免疫分
    析法及氣相層析質譜儀法檢驗，結果均呈甲基安非他命陽性
    反應，有該公司之濫用藥物尿液檢驗報告5 紙（見94年度毒
    偵字第363 號卷第15頁、94年度毒偵字第1155號卷第31頁、
    94年度毒偵字第1553號警卷第5 頁、本院卷第38頁、第59頁
    ）在卷足憑，堪信被告上開自白確與事實相符。又被告先前
    如事實欄所載，其前於88年間因施用毒品案件，經本院以88
    年度毒聲字第2404號裁定送觀察、勒戒後，認有繼續施用毒
    品之傾向，再經本院以89年度毒聲字第644 號裁定入戒治處
    所施以強制戒治，後經本院以89年度毒聲字第1803號裁定停
    止戒治，所餘戒治期間付保護管束，而於89年8 月29日出戒
    治所，迨於89年12月2 日保護管束期滿，由臺灣屏東地方法
    院檢察署檢察官於89年12月31日，以89年度戒毒偵字第483
    號不起訴處分確定等節，有臺灣屏東地方法院檢察署檢察官
    89年度戒毒偵字第483 號不起訴處分書（見94年度毒偵字第
    1553號卷第10頁）、臺灣高等法院被告前案紀錄表及全國施
    用毒品案件紀錄表各1 份在卷足憑，本件事證已臻明確，被
    告於強制戒治執行完畢釋放後，5 年內再犯本件連續施用第
    二級毒品甲基安非他命之犯行洵堪認定。另施用安非他命後
    ，其尿液不致檢出甲基安非他命陽性反應，而施用甲基安非
    他命後，其尿液可檢出甲基安非他命和其代謝物安非他命成
    分，目前國內緝獲之白色結晶或粉末狀安非他命毒品，其成
    分多為甲基安非他命，有行政院衛生署管制藥品管理局93年
    11月2 日管檢字第0930010499號函在卷可參，且被告之尿液
    確呈甲基安非他命陽性反應，有尿液檢驗報告在卷足稽，是
    屏東縣警察局內埔分局查獲涉嫌毒品危害防制條例案毒品初
    步檢驗報告單上記載安非他命陽性反應云云，容有誤會，併
    此敘明。
三、查甲基安非他命為毒品危害防制條例第2 條第2 項第2 款明
    定之第二級毒品，不得持有及施用，核被告甲○○所為，係
    犯毒品危害防制條例第10條第2 項之施用第二級毒品罪。其
    施用前、後持有第二級毒品甲基安非他命之低度行為，應為
    其施用第二級毒品甲基安非他命之高度行為所吸收，不另論
    罪；其先後多次施用第二級毒品甲基安非他命犯行，時間緊
    接、犯罪構成要件相同，顯然基於概括犯意反覆為之，為連
    續犯，應依刑法第56條之規定論以一罪，並依法加重其刑。
    再被告曾於84年間因殺人未遂案件，經本院以85年度訴字第
    72號判決判處有期徒刑3 年確定；復於85年間因違反槍砲彈
    藥刀械管制條例案件，經本院以85年度易字第1722號判決判
    處應執行有期徒刑1 年6 月確定，上開2 罪經本院以86年度
    聲字第467 號裁定應執行有期徒刑4 年6 月；再於86年間因
    竊盜案件，經本院以86年度易字第483 號判決判處有期徒刑
    5 月確定；又於同年間因違反麻醉藥品管理條例案件，經本
    院以86年度易字第810 號判決判處有期徒刑4 月確定，上開
    各徒刑經併執行，自85年12月3 日起入監服刑，迄87年11月
    10日因縮短刑期假釋出監，嗣於89年間另因竊盜案件，經本
    院以89年度易字第415 號判決判處有期徒刑6 月確定，上開
    假釋因而遭撤銷，並與上開竊盜案件併執行，再於89年8 月
    29日入監服刑，迄93年9 月3 日因縮短刑期假釋出監，而於
    93年11月22日縮刑期滿未經撤銷假釋以視為執行完畢論等情
    ，有臺灣高等法院被告前案紀錄表1 份在卷可稽，其於受有
    期徒刑之執行完畢，5 年以內再犯本件有期徒刑以上之罪，
    為累犯，應依刑法第47條之規定遞加重其刑。檢察官雖僅就
    被告於94年1 月27日上午被查獲前或回溯至前3 日之某時所
    為之施用第二級毒品甲基安非他命犯行提起公訴，惟被告其
    餘如事實欄所載之連續施用第二級毒品甲基安非他命犯行與
    原起訴論罪之施用第二級毒品甲基安非他命部分，既具有連
    續犯之裁判上一罪關係，依審判不可分原則，乃為起訴效力
    所及，本院自得併予審判，併此敘明。爰審酌被告前經觀察
    、勒戒及強制戒治後，仍未戒斷其施用毒品之惡習，且其素
    行不佳，有臺灣高等法院被告前案紀錄表1 份可憑，足見其
    亟待矯治，又其於經查獲後復反覆為相同之犯行，亦堪認其
    毫無悔意，並參酌其犯罪之動機、目的、手段、所生戕害其
    身心情形及犯罪後坦承犯行，態度尚非惡劣等一切情狀，量
    處如主文所示之刑。
四、扣案之第二級毒品甲基安非他命15包（合計毛重5.25公克）
    、第二級毒品甲基安非他命1 包（毛重1.2 公克），均係查
    獲之毒品，已如上述，應依毒品危害防制條例第18條第1 項
    前段之規定，予以沒收銷燬之。扣案之吸食器2 組、玻璃球
    2 只，均係被告甲○○所有，供其施用第二級毒品甲基安非
    他命犯行所用之物，業據其供明在卷，爰依刑法第38條第1
    項第2 款之規定，宣告沒收之。
據上論斷上應依刑事訴訟法第299 條第1 項前段、第273 條之1
第1 項，毒品危害防制條例第10條第2 項、第18條第1 項前段，
刑法第11條、第56條、第47條、第38條第1 項第2 款，判決如主
文。
本案經檢察官葉容芳到庭執行職務。
中    華    民    國    95    年    1     月    3     日
                  刑事第五庭    法  官  林家聖
以上正本證明與原本無異。
如不服本判決應於收受本判決送達後10日內向本院提出上訴書狀
，其未敘述上訴理由者，並得於提起上訴後10日內向本院補提理
由書狀（均須按他造當事人之人數附繕本）「切勿逕送上級法院
」
中    華    民    國    95    年    1     月    3    日
                                書記官  莊正彬
附錄本判決論罪科刑法條全文：
毒品危害防制條例第10條第2項
施用第二級毒品者，處三年以下有期徒刑。


司法院資訊處製作；財團法人民間司法改革基金會備份。
